---
title: "Road Accidents Incidence "

author: "李冠緻、王聖曜"

date: 
output: 
  html_document:
    number_sections: true
---

資料名稱：Road Accidents Incidence 
          Road Accidents Data Great Britain 1979-201

網址：https://www.kaggle.com/akshay4/road-accidents-incidence

###目的與説明

本次欲探討題目為「在何種情況下，最有可能發死亡交通事故」，原始資料中事故嚴重程度分為三級，本處將歸類第一、二級為嚴重第三級為不嚴重；並且踢除一些沒有用的變數如事故發生的ID，車牌號碼等代碼性質之變數，另外因原始資料中存有年齡層與年齡兩變數，所以將保留年齡變數且剔除年齡層變數。

## 資料變數說明

Police Force：警力來源

Accident Severity：事故嚴重程度 

Number of Vehicles：車輛數量

Number of Casualties：傷亡人數

Day of Week：星期

Time (HH:MM)：時間

Local Authority (District)：地區

1st Road Class：第一條道路類別

Road Type：道路型態

Speed limit：限速

Junction Detail：道路細節

Junction Control：交通管制

2nd Road Class：第二條道路類別

Pedestrian Crossing-Human Control：人行道控制

Pedestrian Crossing-Physical Facilities：人行道設施

Light Conditions：光線

Weather Conditions：天氣

Road Surface Conditions：路面狀況

Special Conditions at Site：號誌缺陷

Carriageway Hazards：車道危險

Urban or Rural Area：城市或農村地區

Did Police Officer Attend Scene of Accident：警察是否在事故現場

Vehicle Type：車輛類型

Towing and Articulation：拖吊車類型 

Vehicle Manoeuvre：事故原因

Vehicle Location-Restricted Lane：車輛位置限制車道

Junction Location：交界處類型

Skidding and Overturning：打滑或翻車

Hit Object in Carriageway：在車道中撞擊物體

Vehicle Leaving Carriageway：車輛離開行車道類型

Hit Object off Carriageway：撞到物件

1st Point of Impact：第一個撞擊點

Was Vehicle Left Hand Drive：左駕

Journey Purpose of Driver：開車目的

Sex of Driver：駕駛性別

age Band of Driver:駕駛年齡層 

Vehicle Propulsion Code：車輛動力來源類型

Age of Vehicle (manufacture)：車齡

Casualty Class:傷者類型

Sex of Casualty：傷者性別

Age Band of Casualty：傷者年齡層 

Casualty Severity：受傷程度 

Pedestrian Location：行人位置

Pedestrian Movement：行人動作

Car Passenger：車上乘客位置

Bus or Coach Passenger：公車上乘客動作

Pedestrian Road Maintenance Worker (From 2011)：是否有道路保養

Casualty Type：傷亡類型

Casualty IMD Decile：受害者貧困指數

Casualty Home Area Type：受害區域 


```{r setup, include=FALSE}
knitr::opts_chunk$set(echo = FALSE)
```

```{r, include=FALSE}
library(reticulate)
library(reshape2)
library(dplyr)
library(ggplot2)
library(mice)
library(tidyr)
library(DMwR)
library(gplots)
library(caret)
library(tidyverse)
library(leaflet)
library(xts)
library(chron)
library(showtext)
showtext_auto()
library(kableExtra)
library(pROC)
```

```{r, echo=TRUE,include=FALSE}
use_condaenv("m-team")
source_python("Road_Accident.py")
```

# EDA

## 觀察各變數資料的缺失狀況百分

```{r}
dfna %>% kable() %>% kable_styling() %>% scroll_box(height = "200px")
```

  - 其中vehicle_imd_decile,driver_imd_decile兩行遺失值為百分百所以直接刪除兩變數，其他遺失部分則選擇刪去列。

## 時間

```{r warning=FALSE}

df21 %>% filter(accident_severity == 1) -> df23
df21 %>% filter(accident_severity != 1) -> df24

df23$tt <- as.POSIXct(df23$time, format="%H:%M:%S")
setNames(data.frame(table(df23$tt)),c("Date","Count")) ->dk
dk$Date <- as.POSIXct((dk$Date), tz = "GMT")

df24$tt <- as.POSIXct(df24$time, format="%H:%M:%S")
setNames(data.frame(table(df24$tt)),c("Date","Count")) ->dj
dj$Date <- as.POSIXct((dj$Date), tz = "GMT")
dk$id = "死亡車禍"
dj$id = "一般車禍"
df = rbind(dj, dk) 
ggplot(df, aes(x = df$Date,y=Count,color=id)) + geom_line(size = 0.25)  +
  scale_x_datetime(date_labels = "%H:%M", date_breaks = "3 hour")+ scale_y_continuous(limits = c(0,250))+ stat_smooth(color = "#FC4E05", fill = "#FC4E18",method = "loess") + xlab("時間") + ylab("死亡車禍次數")

```

  -  圖中得知，上午七點至下午四點，為車禍主要發生時間；故死亡事故發生次數也較高。

## 變數觀察

```{r}
df3 <- df2 %>% select(-time)
cormat <- round(cor(df3),2)
melted_cormat <- melt(cormat)
melted_cormat%>% filter(melted_cormat$Var1 == 'accident_severity')
ggplot(data = melted_cormat, aes(x=Var1, y=Var2, fill=value)) + 
  geom_tile() + theme(axis.text.x = element_text(angle=90, hjust=1, vjust=.5),axis.text=element_text(size=5))

```

  - 事故嚴重程度(accident_severity)與受害者受傷程度(casualty_severity)呈現高度相關。

```{r}
df21$casualty_severity=factor(df21$casualty_severity)
ggplot(df21, aes(accident_severity, fill=casualty_severity)) + geom_bar(position="fill")
```

  - 死亡事故中有很大一部分受害者為重傷少部分為死亡與輕傷。

```{r}
ggplot(df21, aes(accident_severity, fill=factor(vehicle_type))) + geom_bar(position="fill")
ggplot(df21, aes(accident_severity, fill=factor(did_police_officer_attend_scene_of_accident))) + geom_bar(position="fill")
ggplot(df21, aes(accident_severity, fill=factor(speed_limit))) + geom_bar(position="fill")
ggplot(df21, aes(skidding_and_overturning, fill=factor(accident_severity))) + geom_bar(position="fill")
#df21$`1st_point_of_impact`=factor(df21$`1st_point_of_impact`)
#df21$accident_severity =factor(df21$accident_severity)
```

  - 第三種與第五種車種，較易發生死亡事故，其中這兩種車種分別為500cc與500cc以下的摩托車。
  
  - 死亡事故中，警察參與事故現場的比例高於非死亡事故。
  
  - 死亡事故中，道路限速在60時比例最高。
  
  - 一星期中，星期三發生非死亡事故比例最高，星期四發生死亡事故比例最高。
  
## 年齡

```{r}
ggplot(df21, aes(x=df21$age_of_driver,y=df21$age_of_casualty,colour=factor(df21$accident_severity))) + geom_point(alpha=0.06)
```

  - 傷者年齡與駕駛年齡呈現正相關。


## 地點

```{r}
map<-leaflet(df23)%>%
  addTiles()%>%
  setView(lng=-1,lat=52,zoom=7)
map %>%  addCircles(lng = df23$longitude,lat = df23$latitude,radius=df23$accident_severity,fillColor = topo.colors(10, alpha = 0.1)) 
```

  - 在大城市中，如倫敦、伯明罕、曼徹斯特，有較多的死亡事故發生。


## 車齡、天氣、路面狀況等影響

```
qplot(accident_severity, age_band_of_driver, data = df21, geom = c("boxplot"),
   fill = accident_severity)+ ylim(0, 10) + stat_summary(fun.y = "mean", geom = "point", shape = 25, size = 2, fill = "blue") 
df21$weather_conditions=factor(df21$weather_conditions)
df21$light_conditions =factor(df21$light_conditions)
df21$day_of_week=factor(df21$day_of_week)
df21$road_surface_conditions=factor(df21$road_surface_conditions)
ggplot(df21, aes(accident_severity, fill=light_conditions)) + geom_bar(position="fill")
ggplot(df21, aes(accident_severity, fill=weather_conditions)) + geom_bar(position="fill")
ggplot(df21, aes(accident_severity, fill=road_surface_conditions)) + geom_bar(position="fill")
ggplot(df21, aes(accident_severity, fill=day_of_week)) + geom_bar(position="fill")
ggplot(df23, aes(day_of_week)) + geom_bar()
ggplot(df21, aes(x=df21$age_of_driver,y=df21$age_of_vehicle,colour=factor(df21$accident_severity))) + geom_point(alpha=0.5)
dk  %>%
    group_by(lubridate::hour(Date)) %>%
    summarise(count=n()) %>%
    arrange(desc(count)) ->dj
dj$`lubridate::hour(Date)`<-sprintf("%02d:00",dj$`lubridate::hour(Date)`)
dj$`lubridate::hour(Date)` <- as.POSIXct(dj$`lubridate::hour(Date)`, format="%H:%M")
ggplot(dj, aes(x = dj$`lubridate::hour(Date)`,y=count)) + geom_line()  +
  scale_x_datetime(date_labels = "%H:%M", date_breaks = "2 hour")
ggplot(dk, aes(x = dk$Date,y=Count)) + geom_line(color = "#00AFBB", size = 0.25)  +
  scale_x_datetime(date_labels = "%H:%M", date_breaks = "3 hour")+ stat_smooth(color = "#FC4E07", fill = "#FC4E07",method = "loess") + xlab("時間") + ylab("死亡車禍次數")+theme(text=element_text(family="黑體-繁 中黑", size=14))
```

# Prediction

  - 預測在什麼情況下會發生死亡事故

```{r, message=FALSE}

#library(doParallel)
#cl = makeCluster(4)
#registerDoParallel(cl) # 平行運算cpu設為兩顆stopCluster(cl)

df21$accident_severity <- factor(df21$accident_severity)
df21$vehicle_location_restricted_lane = df21$`vehicle_location-restricted_lane`
df21$pedestrian_crossing_human_control=df21$`pedestrian_crossing-human_control`
df21$pedestrian_crossing_physical_facilities=df21$`pedestrian_crossing-physical_facilities`
df21$engine_capacity=df21$`engine_capacity_(cc)`
df21$was_vehicle_left_hand_drive=df21$`was_vehicle_left_hand_drive?`
df21$local_authority_district = df21$`local_authority_(district)`
df21$first_point_of_impact = df21$`1st_point_of_impact`
df21$second_road_class=df21$`2nd_road_class`
df21$first_road_class=df21$`1st_road_class`
df21$first_point_of_impact=df21$`1st_point_of_impact`
df21 %>% select(-`vehicle_location-restricted_lane`,-`pedestrian_crossing-human_control`,-`pedestrian_crossing-physical_facilities`,-`engine_capacity_(cc)`,-`was_vehicle_left_hand_drive?`,-`local_authority_(district)`,`1st_point_of_impact`,-`2nd_road_class`,-`1st_road_class`,-`1st_point_of_impact`)->df21

set.seed(1234)

df21sample <-sample_n(df21, 2000)

df21sample %>% select(-time) ->df21sample
```

```{r}
cols <- c("vehicle_type","towing_and_articulation","vehicle_manoeuvre","junction_location","skidding_and_overturning","hit_object_in_carriageway","vehicle_leaving_carriageway","hit_object_off_carriageway","journey_purpose_of_driver","sex_of_driver","propulsion_code","NUmber_of_Casualities_unique_to_accident_index","No_of_Vehicles_involved_unique_to_accident_index","police_force","accident_severity","day_of_week","road_type","speed_limit","junction_detail","junction_control","light_conditions","weather_conditions","road_surface_conditions","special_conditions_at_site","carriageway_hazards","urban_or_rural_area","did_police_officer_attend_scene_of_accident","casualty_class","sex_of_casualty","casualty_severity","pedestrian_location","pedestrian_movement","car_passenger","bus_or_coach_passenger","pedestrian_road_maintenance_worker","casualty_type","casualty_home_area_type","casualty_imd_decile","vehicle_location_restricted_lane","pedestrian_crossing_human_control","pedestrian_crossing_physical_facilities","was_vehicle_left_hand_drive","first_point_of_impact","second_road_class","first_road_class","engine_capacity")

#df21sample %>% select("vehicle_type","towing_and_articulation","vehicle_manoeuvre","junction_location","skidding_and_overturning","hit_object_in_carriageway","vehicle_leaving_carriageway","hit_object_off_carriageway","journey_purpose_of_driver","sex_of_driver","propulsion_code","NUmber_of_Casualities_unique_to_accident_index","No_of_Vehicles_involved_unique_to_accident_index","police_force","accident_severity") -> df21sample

#cols <- c("vehicle_type","towing_and_articulation","vehicle_manoeuvre","junction_location","skidding_and_overturning","hit_object_in_carriageway","vehicle_leaving_carriageway","hit_object_off_carriageway","journey_purpose_of_driver","sex_of_driver","propulsion_code","NUmber_of_Casualities_unique_to_accident_index","No_of_Vehicles_involved_unique_to_accident_index","police_force","accident_severity")

df21sample[cols] <- lapply(df21sample[cols], factor)  
#str(df21sample)

```


```{r}
set.seed(1234) # so that the indices will be the same when re-run
trainIndices = createDataPartition(df21sample$accident_severity, p=.8, list=F)

df_train = df21sample %>% 
  slice(trainIndices)

df_test = df21sample %>% 
  slice(-trainIndices)

trainIndicesV = createDataPartition(df_train$accident_severity, p=0.7, list = FALSE)

dftrain <- df_train[trainIndicesV,]
dftest <- df_train[-trainIndicesV,]


twenty_observed = df_test$accident_severity


cv_opts10 = trainControl(method= 'cv', number = 10) #for train set
                         
cv_opts5 = trainControl(method = 'cv', number = 5) #for test set

df_train1<-SMOTE(accident_severity~.,df_train,perc.over=100,perc.under=200)
prop.table(table(df_train1$accident_severity))
```

## logistic regression without any variable/model selection

#### 10-fold train
```{r warning=FALSE}
results_regreg10 = train(accident_severity~., 
                        data=df_train1,
                        method = "glm", 
                        trControl = cv_opts10,
                        family=binomial())

results_regreg10 
```

#### 10-fold test
```{r warning=FALSE}
regreg_pred<-predict(results_regreg10,df_test)
confusionMatrix(regreg_pred,twenty_observed,positive = '1')

regreg_pred<-predict(results_regreg10,df_test,type="prob")
roc(df_test$accident_severity,regreg_pred$`1`)
```
```
results_regreg5 = train(accident_severity~., 
                        data=df_test,
                        method = "glm", 
                        trControl = cv_opts5,
                        family=binomial())
results_regreg5

```
## logistic regression with one method of variable/model selections 
```{r}
varImp(results_regreg10)
```

#### variable/model selections
```{r}
df21sample %>% select(NUmber_of_Casualities_unique_to_accident_index,vehicle_manoeuvre,casualty_severity,police_force,junction_detail,skidding_and_overturning,second_road_class,light_conditions,casualty_imd_decile,pedestrian_crossing_physical_facilities,pedestrian_crossing_human_control,accident_severity) -> df21temppp

trainIndices = createDataPartition(df21temppp$accident_severity, p=.8, list=F)

dftemp_train = df21temppp %>% 
  slice(trainIndices)

dftemp_test = df21temppp %>% 
  slice(-trainIndices)


twenty_observedtemp = dftemp_test$accident_severity
```

#### 10-fold train
```{r warning=FALSE}
results_regreg10 = train(accident_severity~., 
                        data=dftemp_train,
                        method = "glm", 
                        trControl = cv_opts10,
                        family=binomial())

results_regreg10 
```

#### 10-fold test
```{r warning=FALSE}
regreg_pred<-predict(results_regreg10,dftemp_test)
confusionMatrix(regreg_pred,dftemp_test$accident_severity,positive = '1')

regreg_pred<-predict(results_regreg10,dftemp_test,type='prob')
roc(dftemp_test$accident_severity,regreg_pred$`1`)
```
```
results_regreg5 = train(accident_severity~., 
                        data=dftemp_test,
                        method = "glm", 
                        trControl = cv_opts5,
                        family=binomial())
results_regreg5
```
## logistic rigid & lasso regression

#### 10-fold train
```{r warning=FALSE}
regreg_opts = expand.grid(.alpha = seq(.1, 1, length = 5),
                          .lambda = seq(.1, .5, length = 5))

results_regreg10 = train(accident_severity~., 
                        data=df_train1,
                        method = "glmnet", 
                        trControl = cv_opts10, 
                        tuneGrid = regreg_opts)

results_regreg10 
```

#### 10-fold test
```{r warning=FALSE}
preds_regreg = predict(results_regreg10, df_test)
confusionMatrix(preds_regreg, twenty_observed,positive = '1')

preds_regreg = predict(results_regreg10, df_test,type='prob')
roc(df_test$accident_severity,preds_regreg$`1`)

```
```
results_regreg5 = train(accident_severity~., 
                        data=df_test,
                        method = "glmnet", 
                        trControl = cv_opts5, 
                        tuneGrid = regreg_opts)

results_regreg5 
```

## logistic GAM

#### 10-fold train
```{r warning=FALSE,message=FALSE}
results_regreg10 = train(accident_severity~., 
                        data=df_train1,
                        method = "gam", 
                        trControl = cv_opts10)

results_regreg10 
```

#### 10-fold test
```{r warning=FALSE}
regreg_pred<-predict(results_regreg10,df_test)
confusionMatrix(regreg_pred,twenty_observed,positive = '1')

regreg_pred<-predict(results_regreg10,df_test,type='prob')
roc(df_test$accident_severity,regreg_pred$`1`)
```
```
results_regreg5 = train(accident_severity~., 
                        data=df_test,
                        method = "gam", 
                        trControl = cv_opts5)

results_regreg5 
```
## Discriminant Analysis

#### 10-fold train
```{r }
results_da = train(accident_severity~., 
                   data = df_train1,
                   method = 'binda',
                  trControl=cv_opts10
                    )
results_da
```

#### 10-fold test
```{r}
preds_da = predict(results_da,df_test)
confusionMatrix(preds_da, twenty_observed, positive='1')

preds_da = predict(results_da,df_test,type='prob')
roc(df_test$accident_severity,preds_da$`1`)
```

## Decision Tree

#### 10-fold train
```{r}
results_dtree = train(accident_severity~., 
                   data = df_train1,
                   method = 'rpart',
                  trControl=cv_opts10
                    )
results_dtree
```

#### 10-fold test
```{r}
preds_dtree = predict(results_dtree,df_test)
confusionMatrix(preds_dtree, twenty_observed, positive='1')

preds_dtree = predict(results_dtree,df_test,type='prob')
roc(df_test$accident_severity,preds_dtree$`1`)
```

## k-Nearest Neighbor Classification

#### 10-fold train
```{r}
knn_opts = data.frame(k=c(seq(3, 11, 2)))

results_knn10 = train(accident_severity~., 
                    data=df_train1, 
                    method='knn',
                    trControl=cv_opts10,
                    tuneGrid = knn_opts
                    )
results_knn10
```

#### 10-fold test
```{r}
preds_knn = predict(results_knn10, df_test)
confusionMatrix(preds_knn, twenty_observed,positive = '1')
preds_knn = predict(results_knn10, df_test,type="prob")
roc(df_test$accident_severity,preds_knn$`1`)
```
```
knn_opts = data.frame(k=c(seq(3, 11, 2)))

results_knn5 = train(accident_severity~., 
                    data=df_test, 
                    method='knn',
                    trControl=cv_opts5,
                    tuneGrid = knn_opts)

results_knn5
```
## Bagging

#### 10-fold train
```{r}
results_bagg = train(accident_severity~., 
                   data = df_train1,
                   method = 'treebag',
                  trControl=cv_opts10
                    )
results_bagg
```

#### 10-fold test

```{r}
preds_bagg = predict(results_bagg,df_test)
confusionMatrix(preds_bagg, twenty_observed, positive='1')

preds_bagg = predict(results_bagg,df_test,type='prob')
roc(df_test$accident_severity,preds_bagg$`1`)
```

## Random Forest

#### 10-fold train
```{r}
results_rf = train(accident_severity~., 
                   data = df_train1,
                   method = 'rf',
                   ntree=100,
                  trControl=cv_opts10
                    )
results_rf
```

#### 10-fold test
```{r}
preds_rf = predict(results_rf,df_test)
confusionMatrix(preds_rf, twenty_observed, positive='1')

preds_rf = predict(results_rf,df_test,type='prob')
roc(df_test$accident_severity,preds_rf$`1`)
```

## Boosting

#### 10-fold train
```{r}
results_boost = train(accident_severity~., 
                   data = df_train1,
                   method = 'ada',
                  trControl=cv_opts10
                    )
results_boost
```

#### 10-fold test
```{r}
preds_boost = predict(results_boost,df_test)
confusionMatrix(preds_boost, twenty_observed, positive='1')

preds_boost = predict(results_boost,df_test,type='prob')
roc(df_test$accident_severity,preds_boost$`1`)
```

## Support Vector Machines

#### 10-fold train
```{r warning=FALSE}
results_svm10 = train(accident_severity~., 
                    data=df_train1, 
                    method='svmLinear2', 
                    trControl=cv_opts10, 
                    tuneLength=5,
                    probability=TRUE)  # to get probs along with classifications

results_svm10
```

#### 10-fold test
```{r warning=FALSE}
preds_svm = predict(results_svm10, df_test)
confusionMatrix(preds_svm, twenty_observed,positive = '1')

preds_svm = predict(results_svm10, df_test,type='prob')
roc(df_test$accident_severity,preds_svm$`1`)
```
```
results_svm5 = train(accident_severity~., 
                    data=df_test, 
                    method='svmLinear2', 
                    trControl=cv_opts5, 
                    tuneLength=5,
                    probability=TRUE)  # to get probs along with classifications

results_svm5
```
## Neural Networks

#### 10-fold train
```{r warning=FALSE,message=FALSE}
results_nnet = train(accident_severity~., 
                   data = df_train1,
                   method = 'avNNet',
                  trControl=cv_opts10
                    )
results_nnet
```

#### 10-fold test
```{r}
preds_nnet = predict(results_nnet,df_test)
confusionMatrix(preds_nnet, twenty_observed, positive='1')

preds_nnet = predict(results_nnet,df_test,type='prob')
roc(df_test$accident_severity,preds_$`1`)
```


